最高法院刑事判決　　　　　　　　　　　　　　　八十六年度台上字第二五五三號
　　上　訴　人　乙○○
　　選任辯護人　孫冬生律師
　　上　訴　人　 甲○○
右上訴人等因偽造文書等罪案件，不服台灣高等法院，中華民國八十六年一月三十一
日第二審判決（八十五年度上訴字第五二四九號，起訴案號：台灣台北地方法院檢察
署八十四年度偵字第二○六一四號），提起上訴，本院判決如左：
    主  文
上訴駁回。
    理  由
按刑事訴訟法第三百七十七條規定，上訴於第三審法院，非以判決違背法令為理由，
不得為之。是提起第三審上訴，應以原判決違背法令為理由，係屬法定要件。如果上
訴理由狀並未依據卷內訴訟資料，具體指摘原判決不適用何種法則或如何適用不當，
或所指摘原判決違法情事，顯與法律規定得為第三審上訴理由之違法情形，不相適合
時，均應認其上訴為違背法律上之程式，予以駁回。本件上訴人甲○○上訴意旨略稱
：上訴人係不知情之情況下犯本件之罪，實非推諉之詞，現在家中有兩幼兒，而上訴
人服務之公司，老闆要在年中開新公司讓上訴人管理，請求准予上訴云云。惟查：原
判決認定甲○○連續犯刑法第二十八條、第二百十六條第二百十條第三百三十九條第
一項，應從一重之共同連續行使偽造私文書罪處斷，已明業據甲○○坦承自乙○○
處取信用卡四張後，旋即與其妻賴麗珍，共同消費，並簽寫ＪＥＮＮＹ之名字於簽帳
卡上不諱，且經證人黃盛煒、詹淑美、許美玲供證屬實，復有偽卡報告單、簽帳單、
偽造之四張信用卡可證，為其所憑之證據，及認定之理中。並對上訴人所辯不知道信
用卡係偽造云云，如何不足採予以指駁。此項證據之取捨所為事實之認定，係事實審
法院職權之合法行使，並無不合。甲○○上訴對原判決處其罪刑，究有如何不適用法
則，或如何適用不當，並未依據卷內資料具體指摘，僅為事實上之爭執否認知情並
述其現在之家庭、工作情況，自難認係適法之第三審上訴理由，其上訴違背法律上之
程式，應予駁回。
又上訴期間為十日，自送達判決後起算，刑事訴訟法第三百四十九條前段定有明文。
上訴人乙○○偽造私文書案件，經原審判決後，於民國八十六年二月十四日送達於乙
○○收受，有送達證書附卷可稽，其上訴期間，因其居住原審法院所在地，無在途期
間可言，自至二月二十四日（星期一）即已屆滿，其期間之末日又非星期日、紀念日
或休息日，乃竟延至八十六年二月二十五日始行提起上訴，顯已逾期，其上訴自非合
法，應併予駁回。
據上論結，應依刑事訴訟法第三百九十五條前段，判決如主文。
中      華      民      國    八十六    年      五      月      二      日
                              最高法院刑事第二庭
                                  審判長法官  施  文  仁
                                        法官  陳  炳  煌
                                        法官  張  淳  淙
                                        法官  洪  文  章
                                        法官  林  錦  芳
      右正本證明與原本無異
                                              書  記  官
中      華      民      國    八十六    年      五      月              日
